【裁判字號】    99,訴,600
【裁判日期】    990615
【裁判案由】    違反毒品危害防制條例
【裁判全文】
臺灣彰化地方法院刑事判決               99年度訴字第600號
公  訴  人  臺灣彰化地方法院檢察署檢察官
被      告  甲○○
上列被告因違反毒品危害防制條例案件，經檢察官提起公訴（99
年度毒偵字第739 號），被告於準備程序進行中就被訴事實為有
罪之陳述，本院合議庭裁定改由受命法官獨任以簡式審判程序審
理，判決如下：
    主  文
甲○○施用第一級毒品，累犯，處有期徒刑捌月。
    犯罪事實
一、甲○○前於民國89年間因施用毒品案件，經本院裁定送觀察
    、勒戒後，認有繼續施用毒品之傾向，復經本院以89年度毒
    聲字第3928號裁定令入戒治處所施以強制戒治，嗣經本院以
    89年度毒聲字第6027號裁定停止戒治，所餘戒治期間付保護
    管束，至90年8 月13日保護管束期滿未經撤銷，視為執行戒
    治完畢，並經臺灣彰化地方法院檢察署檢察官以90年度戒毒
    偵字第1234、1235號為不起訴處分確定（第1 案）；又於前
    開強制戒治執行完畢釋放後5 年內之93年間因施用毒品及持
    有毒品案件，分別經本院以93年度易字第1233號判決判處有
    期徒刑4 月、3 月，應執行有期徒刑6 月確定（第2 案）；
    另於93年間因竊盜案件，經本院以93年度易1283號判決判處
    有期徒刑3 月確定（第3 案）；嗣第2 案與第3 案經本院以
    94年度聲字第801 號裁定應執行有期徒刑8 月確定，經入監
    服刑，於95年1 月1 日縮短刑期執行完畢；又於96年間因施
    用毒品案件，經本院以96年度訴字第982 號判決判處有期徒
    刑6 月確定，甫於96年12月13日易科罰金執行完畢（第4 案
    ）。詎猶不知悔改，復基於施用第一級毒品海洛因之犯意，
    於99年1 月25日14時許，在位於彰化縣北斗鎮之某友人住處
    ，以將海洛因摻入香煙以火點燃吸食煙霧之方式，施用海洛
    因1 次。嗣於同日14時30分許，甲○○駕車搭載友人詹文輝
    行經彰化縣永靖鄉○○路與永興路口，因形跡可疑為警盤查
    時，當場查獲詹文輝所有之第一級毒品海洛因2 包（詹文輝
    所涉違反毒品危害防制條例案件，由檢察官另行偵辦），甲
    ○○當場雖否認本件施用毒品犯行，並同意員警採集尿液送
    驗，然檢驗結果呈嗎啡陽性反應，始查悉上情。
二、案經彰化縣警察局北斗分局報告臺灣彰化地方法院檢察署檢
    察官偵查起訴。
    理  由
一、本件被告甲○○所涉為死刑、無期徒刑、最輕本刑為3 年以
    上有期徒刑或高等法院管轄第一審案件以外之罪，並於本院
    行準備程序時就被訴事實為有罪之陳述，本院合議庭依刑事
    訴訟法第273 條之1 第1 項規定，裁定改由受命法官獨任行
    簡式審判程序，先予敘明。
二、上揭犯罪事實，業據被告於本院審理時坦承不諱，且其為警
    採集之尿液送驗結果，呈嗎啡陽性反應，此有詮昕科技股份
    有限公司99年2 月5 日報告編號00000000號濫用藥物尿液檢
    驗報告、彰化縣警察局北斗分局委託檢驗尿液代號與真實姓
    名對照認證單各1 紙在卷可憑，足認被告自白與事實相符，
    本件事證明確，被告犯行堪予認定。
三、按毒品危害防制條例就施用毒品者，僅限於「初犯」及「5
    年後再犯」二種情形，始應先經觀察、勒戒或強制戒治程序
    。倘被告於5 年內已再犯，經依法追訴處罰，縱其第3 次（
    或第3 次以上）再度施用毒品之時間，在初犯經觀察、勒戒
    或強制戒治執行完畢釋放5 年以後，已不合於「5 年後再犯
    」之規定，且因已於「5 年內再犯」，顯見其再犯率甚高，
    原實施觀察、勒戒或強制戒治，已無法收其實效，即應依毒
    品危害防制條例第10條處罰（參照最高法院95年度第7 次刑
    事庭會議決議、97年度第5 次刑事庭會議決議意旨）。經查
    ，本案被告前因施用毒品案件，經本院裁定送觀察、勒戒後
    ，認有繼續施用毒品之傾向，由本院裁定令入戒治處所施以
    強制戒治，嗣經裁定停止戒治，所餘戒治期間付保護管束，
    至90年8 月13日保護管束期滿未經撤銷，視為執行戒治完畢
    ；又於強制戒治執行完畢釋放後5 年內，再因施用毒品等案
    件，經本院判處有期徒刑確定，復為本件施用毒品犯行經警
    查獲，揆諸前開說明，自與前揭條例第20條第3 項之規定僅
    得適用於「5 年後再犯」之情形不符，公訴人就被告本案施
    用毒品之犯行提起公訴，核無違誤，自應由本院依法判決。
四、核被告所為，係犯毒品危害防制條例第10條第1 項之施用第
    一級毒品罪。被告施用第一級毒品前後持有第一級毒品之低
    度行為，應為其施用第一級毒品之高度行為所吸收，不另論
    罪。被告有前揭刑案執行完畢之情形，此有臺灣高等法院被
    告前案紀錄表1 份在卷可按，其受有期徒刑之執行完畢後，
    5 年內故意再犯本案有期徒刑以上之罪，為累犯，應依刑法
    第47條第1 項規定加重其刑。爰審酌被告曾因施用毒品經送
    觀察、勒戒及強制戒治後，仍未知警惕，又再犯本案之罪，
    足見其雖經觀察、勒戒及強制戒治之治療程序，仍未徹底戒
    除惡習遠離毒害，顯然無視於毒品對於自身健康之戕害及國
    家對於杜絕毒品犯罪之禁令，本應予以嚴懲，惟斟酌被告施
    用毒品僅戕害己身，且犯後坦承犯行等一切情狀，量處如主
    文所示之刑，以示懲儆。
據上論斷，應依刑事訴訟法第273 條之1 第1 項、第299 條第1
項前段，毒品危害防制條例第10條第1 項，刑法第11條、第47條
第1 項，判決如主文。
本案經檢察官陳建佑到庭執行職務。
中    華    民    國    99    年     6    月    15    日
                  刑事第二庭    法  官   江彥儀
以上正本證明與原本無異。
如不服本判決應於收受判決後10日內向本院提出上訴書狀，並
應敘述具體理由。其未敘述上訴理由者，應於上訴期間屆滿後
20日內向本院補提理由書(均須按他造當事人之人數附繕本)
「切勿逕送上級法院」。
中    華    民    國    99    年     6     月    15    日
                                書記官  黃明慧
附錄本案論罪科刑法條:
毒品危害防制條例第10條第1項
施用第一級毒品者，處 6 月以上 5 年以下有期徒刑。

司法院資訊處製作；財團法人民間司法改革基金會備份。
